臺灣高雄地方法院刑事判決　　　　　　　　　　　　　九十一年度易字第四五一號
　　公　訴　人　臺灣高雄地方法院檢察署檢察官
　　被　　　告　甲○○
右列被告因違反毒品危害防制條例等案件，經檢察官提起公訴（九十年度毒偵字第五
一二五號、九十一年度偵字第五一九號），本院判決如左：
    主  文
甲○○竊盜，處有期徒刑肆月，如易科罰金，以佰元折算壹日，鑰匙壹支沒收；又
施用第二級毒品，處有期徒刑伍月，如易科罰金，以佰元折算壹日。應執行有期徒
刑捌月，如易科罰金，以佰元折算壹日，鑰匙壹支沒收。
    事  實
一、甲○○意圖為自己不法之所有，於民國九十年十二月二十五日上午十時三十分許
    ，在高雄縣鳳山市○○路一九一巷口，見乙○○所有之車號ＧＴＺ─九○五號機
    車停放在該處趁四下無人之際，持其所有之鑰匙一支，發動機車引擎竊取該機車
    得手後，騎乘該機車行經高雄縣鳳山市○○路一九一巷七號乙○○住處前，適為
    乙○○之妻弟丙○○發現追趕，報警逮捕，並扣得甲○○所有供其竊取機車所用
    之鑰匙一支。
二、甲○○前於八十九年間因犯施用毒品案件，經本院於八十九年一月二十日以八十
    九年度毒聲字第五三一號裁定送勒戒處所觀察、勒戒後，認有繼續施用毒品之傾
    向，再經本院於八十九年四月十一日以八十九年度毒聲字第二九二六號裁定令入
    戒治處所施以強制戒治，於強制戒治期滿後，經臺灣高雄地方法院檢察署檢察官
    於九十年四月二十日以九十年度戒毒偵字第五一九號為不起訴處分確定。詎其明
    知安非他命業經公告列為毒品危害防制條例第二條第二項第二款之第二級毒品，
    不得非法持有、施用，竟猶不知戒絕悔改，仍基於施用第二級毒品安非他命之犯
    意，自九十年八月三十一日上午十時四十五分許起回溯九十六小時內之某時，在
    不詳處所施用第二級毒品安非他命一次。嗣於九十年八月三十日上午十時四十五
    分許，經警採取其尿液送請台灣檢驗科技股份有限公司檢驗結果呈甲基安非他命
    陽性反應，而查獲上情。
三、案經高雄縣警察局鳳山分局移送臺灣高雄地方法院檢察署檢察官偵查起訴。
    理  由
一、訊之被告甲○○固坦承於九十年十二月二十五日上午十時三十分許，在高雄縣鳳
    山市○○路一九一巷口以其所有之鑰匙騎走被害人乙○○所有之機車，惟矢口否
    認有何竊盜及施用第二級毒品安非他命之犯行，辯稱：機車是朋友綽號「阿祥」
    之男子說好要借伊，請伊自行去騎走云云。
二、經查：
（一）被告甲○○右揭竊盜犯行，業據證人丙○○、被害人乙○○分別於警訊中陳明
      在卷，並有照片二張附於警卷可按，且被告甲○○係於竊得機車後，隨即為居
      住於附近之丙○○發覺，並報警逮捕，而被告甲○○迄未能提供該綽號「阿祥
      」男子之真實姓名年籍以供傳訊、查證，況被告甲○○於警訊中亦供稱：伊是
      使用自己的鑰匙開啟機車等語，倘確有「阿祥」之人叫被告甲○○騎走機車，
      則被告甲○○理應使用「阿祥」交付之鑰匙開啟機車，豈有以自己之鑰匙開啟
      他人機車之理，被告甲○○前開所辯，悖於常情，顯不足採取，此外復有被告
      甲○○所有之鑰匙一支扣案可資佐證，被告竊盜犯行，事證明確，堪以認定。
（二）被告甲○○於九十年八月三十一日上午十時四十五許，經警採取其尿液經送檢
      驗結果，有第二級毒品安非他命陽性反應，有列管毒品人口尿液檢體採集送驗
      紀錄表及台灣檢驗科技股份有限公司於九十年九月十四日出具之編號ＫＺ00
      0000000000號濫用藥物檢驗報告附卷足佐（見警卷第二頁、第三頁
      ）。按依相關文獻資料，甲基安非他命經口服投與後約百分之七十於二十四小
      時內自尿中排出，約百分之九十於九十六小時內自尿中排出，由於目前國內尿
      液中甲基安非他命之檢驗僅為鑑定其是否陽性反應，尚未定其含量，且甲基安
      非他命成分之檢出與其投與方式、投與量、個人體質、採尿時間與檢測儀器之
      精密度等諸多因素有關，因此僅憑尿液中呈安非他命陽性反應，並無法確實推
      算吸食時間距採集時間之長短，惟依上述資料推斷，最長可能不會超過四日，
      此有行政院衛生署藥物食品檢驗局八十一年二月八日（八一）藥檢壹字第一一
      五六號函可參。次按「尿液毒品檢驗‧‧‧若能使用先進之氣相層析質譜儀分
      析法確認，則可完全排除偽陽性之干擾，為目前最具公信力的檢驗方法」為法
      務部調查局第六處八十七年九月二十九日（八七）發技（一）字第八七０七四
      五七四號函所揭示。被告於九十年八月三十一日上午十時四十五分許經採尿送
  請台灣檢驗科技檢驗股份有限公司以酵素免疫分析法及氣相層析質譜儀法檢驗
      結果，既均呈安非他命陽性反應，有前開濫用藥物檢驗報告附卷可稽，足見前
      揭尿液檢驗報告無偽陽性，鑑驗結果堪以採信。依上開說明，其於該採尿時往
      前回溯九十六小時內，必曾施用安非他命。綜上，被告甲○○於九十年八月三
      十一日上午十時四十五分許起回溯九十六小時內之某時，確有施用第二級毒品
      安非他命，堪以認定。再查，被告甲○○前於八十九年間因犯施用毒品案件，
      經本院於八十九年一月二十日以八十九年度毒聲字第五三一號裁定送勒戒處所
      觀察、勒戒後，認有繼續施用毒品之傾向，再經本院於八十九年四月十一日以
      八十九年度毒聲字第二九二六號裁定令入戒治處所施以強制戒治，於強制戒治
      期滿後，經臺灣高雄地方法院檢察署檢察官於九十年四月二十日以九十年度戒
      毒偵字第五一九號為不起訴處分確定等情，有該九十年度戒毒偵字第五一九號
      不起訴處分書及本院被告院內索引卡紀錄表、臺灣高等法院被告全國前案紀錄
      表、臺灣高雄地方法院檢察署刑案資料查註記錄表各一份在卷可稽，被告甲○○於觀察勒戒、強制戒治期滿經檢察官不起訴處分後，五年內再犯施用二級毒
      品犯行，事證明確，應依法予以論罪科刑。
三、查海洛因、安非他命分別係毒品危害防制條例第二條第二項第一款、第二款所稱
    之第一、二級毒品，均不得持有、施用。次按犯毒品危害防制條例第十條施用第
    一、二級毒品罪者，依同條例第二十條第一項、第二項後段、第二十三條第一項
    、第二項前段規定，檢察官應先將被告送勒戒處所觀察、勒戒，經觀察、勒戒後
    ，認有繼續施用毒品傾向者，應由檢察官聲請法院裁定令入戒治處所施以強制戒
    治，強制戒治期滿或交付保護管束期滿，始得由檢察官為不起訴處分。而依上開
    規定為不起訴處分後，五年內再犯同條例第十條施用第一、二級毒品罪者，除由
    檢察官聲請法院裁定先令入戒治處所施以強制戒治外，刑責部分仍應依通常刑事
    訴訟程序追訴處罰，此觀同條例第二十三條第二項規定自明。本件被告甲○○前
    既已因施用毒品案件，經本院送勒戒處所觀察、勒戒後，認有繼續施用毒品傾向
    ，再裁定施以強制戒治，於強制戒治期滿後，經檢察官不起訴處分確定在案，其
    於不起訴處分確定後五年內再犯上開施用二級毒品犯行，依法即應予以論罪科刑
    ，故核被告甲○○所為，係犯毒品危害防制條例第十條第二項施用第二級毒品罪
    及刑法第三百二十條第一項之竊盜罪。至被告甲○○持有第二級毒品後進而施用
    ，其持有之低度行為應被施用之高度行為所吸收，不另論其持有毒品罪。再者被
    告甲○○所犯施用第二級毒品罪與竊盜二罪之間，犯意各別，行為互殊，應予分
    論併罰。審酌被告甲○○竊取之財物為機車，價值約新台幣一萬八千元，業據被
    害人乙○○陳明在卷，於八十三年、八十四年間即有施用毒品前科（已執行完畢
    ，不構成累犯），有臺灣高等法院被告全國前案紀錄表、臺灣高雄地方法院檢察
    署刑案資料查註紀錄表各一份在卷可稽，素行不佳，其於毒品危害防制條例施行
    後復因施用毒品，經勒戒、觀察及強制戒治，由檢察官為不起訴處分確定後，仍
    未戒絕毒品，再犯相同之罪，顯見其戒毒悔改之意，有再入監矯治必要，並念其
    施用毒品乃自戕一己之身體健康，尚未害及他人，且其犯後未坦承犯行，等一切
    情狀，量處如主文所示之刑，並諭知易科罰金之折算標準及定其應執行之刑。扣
    案之鑰匙一支，係被告甲○○所有，供其犯竊盜罪所用之物，應依刑法第三十八
    條第一項第二款宣告沒收。
據上論斷，應依刑事訴訟法第二百九十九條第一項前段，毒品危害防制條例第十條第
第二項、第二十三條第二項，刑法第十一條前段、第三百二十條第一項、第四十一條
第一項、第五十一條第五款、第三十八條第一項第二款，罰金罰鍰提高標準條例第一
條前段、第二條，判決如主文。
本案經檢察官何景東到庭執行職務。
中      華      民      國      九十一      年    七    月    二十二    日
                                  臺灣高雄地方法院刑事庭
                                      法  官    涂裕洪
右正本證明與原本無異。
如不服本判決，應於判決送達後十日內，向本院提出上訴狀。
                                      書記官    賴佳慧
中    華    民    國      九十一      年      七      月      二十五    日
附錄本判決論罪法條：
毒品危害防制條例第十條第二項：
  施用第二級毒品者，處三年以下有期徒刑。
